臺灣高雄地方法院刑事判決　　　　　110年度審交易字第508號
公　訴　人　臺灣高雄地方檢察署檢察官
被　　　告　易奉天


上列被告因公共危險案件，經檢察官提起公訴（110 年度偵字第
8922號），被告於準備程序中，就被訴事實為有罪之陳述，本院
告知其簡式審判程序之旨，聽取當事人意見後，改依簡式審判程
序審理，茲判決如下：
    主  文
易奉天犯不能安全駕駛動力交通工具罪，累犯，處有期徒刑拾月
。
    事  實
一、易奉天於民國110 年4 月12日22時許起至翌（13）日2 時許
    ，在其位於高雄市○○區○○路○段00號3 樓住處內飲用高
    粱酒後，吐氣所含酒精濃度達每公升0.25毫克以上之程度，
    竟仍基於酒後駕駛動力交通工具之犯意，於同（13）日13時
    許，騎乘車牌號碼000-000 號普通重型機車上路，嗣於同日
    15時10分許（起訴書記載為下午1 時10分許，應予更正），
    行經高雄市○○區○○路000 號前，因行車不穩為警攔查，
    發現其渾身酒氣，旋於同日15時15分許對其實施吐氣酒精濃
    度測試（起訴書記載為下午1 時15分許，應予更正），測得
    吐氣所含酒精濃度為每公升0.35毫克，而查悉上情。
二、案經高雄市政府警察局鳳山分局報告臺灣高雄地方檢察署檢
    察官偵查起訴。
    理  由
壹、程序事項：
    本件被告易奉天所犯係死刑、無期徒刑、最輕本刑為3 年以
    上有期徒刑以外之罪，其於準備程序中就被訴事實為有罪之
    陳述，經法官告知簡式審判程序之旨，並聽取公訴人及被告
    之意見後，本院依刑事訴訟法第273 條之1 第1 項之規定，
    裁定進行簡式審判程序。又本件係依前條規定行簡式審判程
    序，其證據調查依同法第273 條之2 所定原不受審判外陳述
    排除之限制；且檢察官及被告均對於卷內各項證據亦不爭執
    證據能力，復無事證顯示有何違法取得或類此瑕疵之情，故
    卷內所列各項證據，自均有證據能力，合先敘明。
貳、實體事項：
    上揭犯罪事實，業據被告於警詢、偵訊及本院審理時均坦承
    不諱（見警卷第5 頁、偵卷第36至36 、45頁、本院卷第115
    、123 、127 頁），並有檢測駕駛人之酒精濃度檢定表記載
    吐氣所含酒精濃度達每公升0.35毫克（儀器序號：A000000
    號，見警卷第7 頁）、財團法人台灣商品檢測驗證中心核發
    之呼氣酒精測試器檢定合格證書影本（儀器序號：A000000
    號，見警卷第37頁）、高雄市政府警察局舉發違反道路交通
    管理事件通知單、車輛詳細資料報表等件在卷可稽（見警卷
    第13、17頁），足認被告上開任意性自白核與客觀事實相符
    ，堪以採信。是本件事證明確，被告犯行堪以認定，應依法
    論科。
參、論罪科刑：
一、核被告所為，係犯刑法第185 條之3 第1 項第1 款之不能安
    全駕駛動力交通工具罪。
二、累犯：
    被告前因不能安全駕駛案件，經本院分別以108 年度交簡字
    第663 號判決判處有期徒刑4 月、併科罰金2 萬元確定、以
    108 年度交簡字第1308號判決判處有期徒刑6 月、併科罰金
    5,000 元確定，上開各罪並經本院以108 年度聲字第2016號
    裁定應執行有期徒刑9 月、併科罰金2 萬3,000 元確定（下
    稱甲案）；又因不能安全駕駛案件，經本院以108 年度審交
    易字第534 號判決判處有期徒刑8 月確定（下稱乙案），上
    開甲、乙案接續執行，徒刑部分於109 年12月18日執行完畢
    （並接續執行罰金易服勞役之刑，而於109 年12月23日縮刑
    期滿執行完畢）等情，有臺灣高等法院被告前案紀錄表在卷
    可憑，被告於前開執行完畢後5 年內故意再犯本件有期徒刑
    以上之罪，為累犯。茲審酌被告本案所違犯之罪名，其保護
    法益與前罪相同，而被告於執行完畢後，理應產生警惕作用
    ，不再觸犯有期徒刑以上之罪，然而卻於執行完畢5 年內故
    意再犯本案，足見其對於刑罰之反應力薄弱，而具特別惡性
    及反覆犯罪之情，就被告所犯本罪，應予加重其刑。
三、量刑：
    爰審酌被告前已有多次酒醉駕車經判處有期徒刑之刑案紀錄
    ，此有臺灣高等法院被告前案紀錄表在卷可憑（累犯部份無
    重複評價），再犯本件同質性之公共危險犯行，顯見其守法
    觀念薄弱，前開刑之執行未能使被告心生悔悟，足見若無給
    予較重之刑罰，則無法使被告心生警惕，且被告本次飲用酒
    品後，吐氣所含酒精濃度達每公升0.35毫克情形下，已逾法
    定標準甚多，仍執意騎車上路，對於道路交通安全所生危害
    非輕；惟念其犯後坦承犯行，態度尚可，所幸未造成其他用
    路人受有身體及財產上之損害，兼衡其自陳為國中畢業之智
    識程度，目前從事地板工程，月收入約新臺幣1 萬元，離婚
    ，育有一名成年子女之家庭生活經濟狀況等一切情狀（見本
    院卷第127 頁），量處如主文所示之刑，以資懲儆。
據上論斷，應依刑事訴訟法第273 條之1 第1 項、第299 條第1
項前段，判決如主文。
本案經檢察官宋文宏提起公訴，檢察官呂乾坤到庭執行職務。
中    華    民    國   110    年    10    月    6     日
                  刑事第五庭    法  官  施君蓉
以上正本證明與原本無異。
如不服本判決應於收受判決後20日內向本院提出上訴書狀，並應
敘述具體理由。其未敘述上訴理由者，應於上訴期間屆滿後20日
內向本院補提理由書(均須按他造當事人之人數附繕本)「切勿逕
送上級法院」。
因疫情而遲誤不變期間，得向法院聲請回復原狀。
中    華    民    國   110    年    10    月    6     日
                                書記官  陳建志
【附錄本判決論罪科刑法條】：
刑法第185條之3第1項第1款
駕駛動力交通工具而有下列情形之一者，處2 年以下有期徒刑，
得併科20萬元以下罰金：
一、吐氣所含酒精濃度達每公升零點二五毫克或血液中酒精濃度
    達百分之零點零五以上。